【裁判字號】    96,訴,775
【裁判日期】    970331
【裁判案由】    違反毒品危害防制條例
【裁判全文】
臺灣嘉義地方法院刑事判決               96年度訴字第775號
公  訴  人  臺灣嘉義地方法院檢察署檢察官
被      告  乙○○
                    （另案於臺灣嘉義監獄鹿草分監執行中）
上  一  人
選任辯護人  汪玉蓮律師（財團法人法律扶助基金會扶助律師）
被      告  丙○○
上  一  人
選任辯護人  蔡碧仲律師
被      告  甲○○
上  一  人
選任辯護人  顏伯奇律師
            簡承佑律師
            陳淑香律師
上列被告等因違反毒品危害防制條例案件，經檢察官提起公訴（
九十六年度偵字第三五七四號、第三六０五號、第四七二三號、
第四九九四號、第五八九二號、第六二六一號、第六二六三號、
第六五八０號），本院判決如下：
    主  文
乙○○共同犯如附表一編號六所示販賣第一級毒品罪，累犯，處
如附表一編號六所示之刑。如附表一編號六所示因販賣第一級毒
品所得新臺幣貳仟元，與丙○○、甲○○連帶沒收之，如全部或
一部不能沒收時，以其財產抵償之。未扣案之販賣第一級毒品海
洛因所用之行動電話參支（含門號0000000000號、0000000000號
、0000000000號）與丙○○、甲○○連帶沒收之，如全部或一部
不能沒收時，追徵其價額。
丙○○共同犯如附表一編號一至編號二十二所示販賣第一級毒品
貳拾貳罪，各處如附表一編號一至編號二十二所示之刑。如附表
一編號一至編號二十二所示因販賣第一級毒品各所得（共計新臺
幣壹萬貳仟元），其中如附表一編號六所示因販賣第一級毒品所
得新臺幣貳仟元，與乙○○、甲○○連帶沒收之，如附表一編號
一至編號五、編號七至編號二十二因販賣第一級毒品各所得（共
計新臺幣壹萬元），各與甲○○連帶沒收之，如全部或一部不能
沒收時，均以其財產抵償之。未扣案之如附表一編號六該次販賣
第一級毒品海洛因所用之行動電話參支（含門號0000000000號、
0000000000號、0000000000號）與乙○○、甲○○連帶沒收之，
如全部或一部不能沒收時，追徵其價額。未扣案之如附表一編號
一至編號五、編號七至編號二十二各次販賣第一級毒品海洛因所
用之行動電話貳支（含門號0000000000號、0000000000號）各與
甲○○連帶沒收之，如全部或一部不能沒收時，追徵其價額。又
共同犯如附表二編號一至編號七所示販賣第二級毒品拾伍罪，各
處如附表二編號一至編號七所示之刑。如附表二編號一至編號七
所示因販賣第二級毒品各所得（共計新臺幣壹萬肆仟元），各與
甲○○連帶沒收之，如全部或一部不能沒收時，以其財產抵償之
。未扣案之如附表二各次販賣第二級毒品安非他命所用之行動電
話貳支（含門號0000000000號、0000000000號）各與甲○○連帶
沒收之，如全部或一部不能沒收時，追徵其價額。又犯轉讓第二
級毒品罪，處有期徒刑拾月，減為有期徒刑伍月。應執行有期徒
刑貳拾貳年，如附表一編號一至編號二十二所示因販賣第一級毒
品各所得（共計新臺幣壹萬貳仟元），其中如附表一編號六所示
因販賣第一級毒品所得新臺幣貳仟元，與乙○○、甲○○連帶沒
收之，如附表一編號一至編號五、編號七至編號二十二因販賣第
一級毒品各所得（共計新臺幣壹萬元），均與甲○○連帶沒收之
，如附表二編號一至編號七所示因販賣第二級毒品各所得（共計
新臺幣壹萬肆仟元），均與甲○○連帶沒收之，如全部或一部不
能沒收時，均以其財產抵償之。未扣案之如附表一編號六該次販
賣第一級毒品海洛因所用之行動電話參支（含門號0000000000號
、0000000000號、0000000000號）與乙○○、甲○○連帶沒收之
，如全部或一部不能沒收時，追徵其價額。未扣案之如附表一編
號一至編號五、編號七至編號二十二各次販賣第一級毒品海洛因
所用之行動電話貳支（含門號0000000000號、0000000000號）均
與甲○○連帶沒收之，如全部或一部不能沒收時，追徵其價額。
未扣案之如附表二各次販賣第二級毒品安非他命所用之行動電話
貳支（含門號0000000000號、0000000000號）均與甲○○連帶沒
收之，如全部或一部不能沒收時，追徵其價額。
甲○○共同犯如附表一編號一至編號二十二所示販賣第一級毒品
貳拾貳罪，各處如附表一編號一至編號二十二所示之刑。如附表
一編號一至編號二十二所示因販賣第一級毒品各所得（共計新臺
幣壹萬貳仟元），其中如附表一編號六所示因販賣第一級毒品所
得新臺幣貳仟元，與乙○○、丙○○連帶沒收之，如附表一編號
一至編號五、編號七至編號二十二因販賣第一級毒品各所得（共
計新臺幣壹萬元），各與丙○○連帶沒收之，如全部或一部不能
沒收時，均以其財產抵償之。未扣案之如附表一編號六該次販賣
第一級毒品海洛因所用之行動電話參支（含門號0000000000號、
0000000000號、0000000000號）與乙○○、丙○○連帶沒收之，
如全部或一部不能沒收時，追徵其價額。未扣案之如附表一編號
一至編號五、編號七至編號二十二各次販賣第一級毒品海洛因所
用之行動電話貳支（含門號0000000000號、0000000000號）各與
丙○○連帶沒收之，如全部或一部不能沒收時，追徵其價額。又
共同犯如附表二編號一至編號七所示販賣第二級毒品拾伍罪，各
處如附表二編號一至編號七所示之刑。如附表二編號一至編號七
所示因販賣第二級毒品各所得（共計新臺幣壹萬肆仟元），各與
丙○○連帶沒收之，如全部或一部不能沒收時，均以其財產抵償
之。未扣案之如附表二各次販賣第二級毒品安非他命所用之行動
電話貳支（含門號0000000000號、0000000000號）各與丙○○連
帶沒收之，如全部或一部不能沒收時，追徵其價額。應執行有期
徒刑拾柒年，如附表一編號一至編號二十二所示因販賣第一級毒
品各所得共計新臺幣壹萬貳仟元，其中如附表一編號六所示因販
賣第一級毒品所得新臺幣貳仟元，與乙○○、丙○○連帶沒收之
，如附表一編號一至編號五、編號七至編號二十二因販賣第一級
毒品各所得（共計新臺幣壹萬元），均與丙○○連帶沒收之，如
附表二編號一至編號七所示因販賣第二級毒品各所得（共計新臺
幣壹萬肆仟元），均與丙○○連帶沒收之，如全部或一部不能沒
收時，均以其財產抵償之。未扣案之如附表一編號六該次販賣第
一級毒品海洛因所用之行動電話參支（含門號0000000000號、00
00000000號、0000000000號）與乙○○、丙○○連帶沒收之，如
全部或一部不能沒收時，追徵其價額。未扣案之如附表一編號一
至編號五、編號七至編號二十二各次販賣第一級毒品海洛因所用
之行動電話貳支（含門號0000000000號、0000000000號）均與丙○○連帶沒收之，如全部或一部不能沒收時，追徵其價額。未扣
案之如附表二各次販賣第二級毒品安非他命所用之行動電話貳支
（含門號0000000000號、0000000000號）均與丙○○連帶沒收之
，如全部或一部不能沒收時，追徵其價額。
    事  實
一、乙○○前於民國九十年間因違反毒品危害防制條例案件，經
    本院以九十年度簡字第七六二號判處有期徒刑六月，如易科
    罰金，以銀元三百元折算一日確定，迄九十二年三月二十三
    日執行完畢；後於九十三年間因傷害案件，經臺灣高等法院
    臺南分院以九十三年度上訴字第一０七二號判處有期徒刑十
    月確定，迄九十五年二月二十八日縮刑期滿執行完畢。
二、丙○○（綽號「文彥」、「阿明」）明知海洛因係毒品危害
    防制條例所定之第一級毒品，不得販賣，竟與甲○○（綽號
    「豬子」）、乙○○（其僅就附表一編號六部分與丙○○、
    甲○○有犯意聯絡；持用門號0000000000號行動電話）共同
    基於販賣第一級毒品海洛因以營利之犯意聯絡，以丙○○所
    持用門號0000000000號行動電話及甲○○所持用門號000000
    0000號行動電話作為聯絡工具，於接獲如附表一「購買人欄
    」所示購買者電話後，再由如附表一「交付人欄」所示者持
    往如附表一所示時、地交付予購買者，而以如附表一所示之
    價格，販賣如附表一所示之第一級毒品海洛因予如附表一所
    示者得手，其各次販賣所得金錢均交予丙○○收取，丙○○
    則藉此賺取利潤供應其與甲○○之日常生活開銷。
三、丙○○明知安非他命係毒品危害防制條例所定之第二級毒品
    ，不得販賣，竟與甲○○共同基於販賣第二級毒品安非他命
    以營利之犯意聯絡，以丙○○所持用門號0000000000號行動
    電話及甲○○所持用門號0000000000號行動電話作為聯絡工
    具，於接獲如附表二「購買人欄」所示購買者電話後，再由
    如附表二「交付人」所示者持往如附表二所示時、地交付予
    購買者，而以如附表二所示之價格，販賣如附表二所示之第
    二級毒品安非他命予如附表二所示者得手，其各次販賣所得
    金錢均交予丙○○收取，丙○○則藉此賺取利潤供應其與甲○○日常生活開銷。
四、丙○○明知安非他命係屬毒品危害防制條例所定之第二級毒
    品，不得非法轉讓，竟基於轉讓第二級毒品安非他命之犯意
    ，於九十五年十月中旬某日（起訴書誤為九十六年一月底）
    ，在其位於嘉義縣東石鄉猿樹村東石一四三號之二住處內，
    無償轉讓約可供施用一次份量之安非他命予甲○○乙次，以
    供其施用。嗣因嘉義縣警察局對丙○○等人實施通訊監察，
    始循線查獲上情。
五、案經嘉義縣警察局移請臺灣嘉義地方法院檢察署檢察官偵查
    起訴。
    理  由
壹、證據能力部分：
  一、按被告以外之人於審判外之言詞或書面陳述，除法律有規
      定者外，不得作為證據，刑事訴訟法第一百五十九條第一
      項定有明文。次按被告以外之人於審判外之陳述，雖不符
      刑事訴訟法第一百五十九條之一至第一百五十九條之四之
      規定，而經當事人於審判程序同意作為證據，法院審酌該
      言詞陳述或書面陳述作成時之情況，認為適當者，亦得為
      證據。當事人、代理人或辯護人於法院調查證據時，知有
      第一百五十九條第一項不得為證據之情形，而未於言詞辯
      論終結前聲明異議者，視為有前項之同意，此觀刑事訴訟
      法第一百五十九條之五規定甚明。
  二、查被告乙○○之辯護人抗辯檢察官所提出之證人丁○○警
      詢時之陳述，乃被告以外之人於審判外之言詞或書面陳述
      ，無證據能力（見本院卷第68頁）。本院認：(1)證人丁○○於警詢時所為之陳述，屬被告以外之人於審判外之言詞
      陳述，復無符合法律規定有證據能力之情形，依刑事訴訟
      法第一百五十九條第一項之規定，對於被告乙○○部分並
      無證據能力。然該被告以外之人於警詢時所為之陳述，若
      僅援為檢驗其偵審程序中之證詞與其先前陳述是否一致時
      ，即無上開傳聞法則之適用，於該等情形仍得作為證據（
      最高法院九十四年度臺上字第六八八一號判決參照）。(2)
      被告乙○○及其辯護人於言詞辯論終結前除抗辯證人丁○○警詢時之陳述並無證據能力外，對於卷附其餘各傳聞證
      據之證據能力，均未聲明異議；而被告丙○○、甲○○及
      其辯護人於言詞辯論終結前，對於卷附各傳聞證據之證據
      能力，均未聲明異議。本院審酌卷內各言詞陳述及書面陳
      述作成時之情況（除證人丁○○警詢時之陳述外），認無
      顯不適當之情形，且被告丙○○、甲○○就被訴罪名亦均
      坦承犯行，故採納上開證據方法，尚無礙於被告三人與其
      辯護人於程序上之彈劾詰問權利，而認證據資料合於刑事
      訴訟法第一百五十九條之四、之五等規定，因而均具證據
      能力，合先敘明。
貳、被告丙○○及甲○○部分：
  一、訊據被告丙○○、甲○○除就上開事實二附表一編號六被
      告乙○○是否參與部分以外，對於上開事實二、事實三其
      餘部分均坦承不諱（見本院卷一第 224頁、本院卷二第59
      頁），亦與證人丁○○警詢時、偵查及本院審理時之證詞
      、證人侯和伸、柯富翔、王俊男、吳錫祺、陳威龍、黃耀
      弘、陳玉娟警詢時及偵查中之證詞、證人侯清祥警詢時之
      證詞互核相符，並有門號0000000000號行動電話通訊監察
      譯文乙份在卷可稽，均足徵被告丙○○、甲○○此部分自
      白確與事實相符，應堪採信。而海洛因及安非他命為政府
      嚴予查緝之違禁物，販賣者刑責甚重，苟無利可圖，衡情
      應無甘冒被查緝之危險而無端交付他人之理，堪認被告丙○○、甲○○如附表一各次販賣海洛因及如附表二各次販
      賣安非他命之行為，確有從中牟取差額利潤之意圖甚明。
      又被告丙○○、甲○○如附表一所示各次販賣海洛因及如
      附表二各次販賣安非他命行為，均係接獲如附表一及附表
      二所示購買者之電話後，由被告丙○○提供購買者該次所
      欲購買之毒品數量，再由如附表一及附表二「交付人欄」
      所示者持往如附表一及附表二所示地點交付予購買者，而
      各次販賣毒品所得金錢均由被告丙○○收取，被告丙○○
      再藉此賺取利潤供應其與被告甲○○日常生活開銷等情，
      均據被告丙○○及甲○○均供承在卷（見本院卷二第46頁
      至第49頁），是被告丙○○與被告甲○○就上開各次販賣
      海洛因及安非他命之行為，均具有犯意之聯絡及行為之分
      擔無疑。是此部分事證明確，被告丙○○、甲○○上開事
      實二、三部分販賣海洛因及安非他命犯行至堪認定，應依
      法論科。
  二、訊據被告丙○○對於上開事實四之行為亦坦承不諱（見本
      院卷一第 105頁、本院卷二第54頁；該部分起訴書所載行
      為日期業據蒞庭檢察官當庭更正，見本院卷一第 125頁）
      ，核與證人甲○○警詢時、偵查中之證述情詞大致相符（
      見九十六年度偵字第四七二三號偵查卷第94頁），足徵被
      告丙○○上開自白確與事實相符，應堪採信。是此部分事
      證明確，被告丙○○上開事實四轉讓安非他命犯行亦至堪
      認定，應依法論科。
參、被告乙○○部分：
  一、訊據被告乙○○矢口否認有何上開販賣第一級毒品犯行，
      辯稱：被告丙○○並未寄放海洛因在伊那裡，九十五年十
      月二十七日伊並無販賣海洛因毒品予證人丁○○之行為；
      且證人丁○○第一、二次警詢筆錄並未稱向伊購買毒品，
      第三次警詢筆錄（九十六年六月二十二日）則陳稱是被告
      丙○○要證人丁○○打電話向伊購買一至二次，九十五年
      十月二十七日是約在朴子市資優生幼稚園旁五年王廟交易
      ，然證人丁○○於九十六年一月十六日偵訊筆錄則陳稱第
      三次約在大同路的幼稚園外，那次等不到人，沒有買到，
      故證人丁○○前後證詞有所瑕疵云云。惟查：
  （一）證人丁○○於九十六年七月十六日檢察官偵訊時具結證
        稱：「（問：丙○○是否告訴你需要毒品，可以向嘉宏
        拿？）我是打電話給丙○○說我人不舒服，他告訴我他
        人不在朴子他在臺北，並且給0936的電話，並說如有需
        要的話找0936的電話，他已經交代過，我打0936電話買
        了一次，是在朴子星期六夜市五年王廟前向乙○○買了
        二千元的海洛因，他另外送了一包五百元海洛因，並且
        說是文彥交代要請的。」（見九十六年度偵字第三五七
        四號偵查卷第26頁、第27頁）等語。對照九十五年十月
        二十七日七時四十二分三十六秒、同日七時四十四分三
        十七秒、同日八時六分三十七秒證人丁○○所持用門號
        0000000000號行動電話曾撥打被告丙○○所持用門號00
        00000000號行動電話，並有如下通話：「（被告丙○○
        ：喂。）證人丁○○：喂。（被告丙○○：喂。）證人
        丁○○：阿昌。（被告丙○○：喔‧‧‧你‧‧‧你，
        我現在來‧‧‧來到北部，我有交代我朋友，你打0936
        ‧‧‧）證人丁○○：等一下喔。0936‧‧‧（被告丙○○：0936‧‧‧那個‧‧‧我打給你，我等一下看一
        看再打給你，我看一看打給你。）證人丁○○：要兩個
        大的喔。（被告丙○○：好好，我看一看打給你。）證
        人丁○○：我的你知道嗎？（被告丙○○：我知道，有
        浮號碼。）證人丁○○：好好。」、「證人丁○○：怎
        樣？（被告丙○○：0936‧‧‧）證人丁○○：耶。（
        被告丙○○： 849‧‧‧）證人丁○○：耶耶耶。（被
        告丙○○：35‧‧‧）證人丁○○： 849？（被告丙○○：耶‧‧‧）證人丁○○：再來。（被告丙○○：35
        1‧‧‧）證人丁○○：351？（被告丙○○：耶。）證
        人丁○○：849‧‧‧0936啦喔？（被告丙○○：849‧
        ‧‧我回來再請你啦。）證人丁○○：好啦，沒關係啦
        ‧‧‧849351嗎？（被告丙○○：耶‧‧‧）證人丁○○：好好好。」、「（被告丙○○：喂‧‧‧）證人丁○○：喂（被告丙○○：ㄟ‧‧‧）證人丁○○：大仔
        怎樣？（被告丙○○：啊你兩張要拿兩千五？）證人丁○○：沒有啦，二五啦，兩張二五的啦‧‧‧。（被告
        丙○○：喔，兩張二五‧‧‧）證人丁○○：我不會跟
        你弄這樣的啦。（被告丙○○：不然他說你兩張要拿二
        千五？）證人丁○○：無啦，我叫他拿兩個大的一個小
        的出來，我跟他說這樣‧‧‧。（被告丙○○：我會請
        你啦，你放心‧‧‧）證人丁○○：啊‧‧‧請我的歸
        請我的，你聽得懂嗎？我剛好四千，我是幫忙人家走的
        ，你聽得懂嗎？你要請我再請我，這現金我都拿在手上
        ，你聽得懂我意思嗎？喂～（被告丙○○：喂，聽得到
        嗎？）證人丁○○：耶‧‧‧喂。（被告丙○○：喂，
        我會打過去跟他說啦。）證人丁○○：我正在趕耶。（
        被告丙○○：你現在在哪？）證人丁○○：我現在在‧
        ‧‧我到了啊。（被告丙○○：你到了喔，我打給他。
        ）證人丁○○：我在有無？幼稚園那邊那間廟這裡？（
        被告丙○○：幼稚園那間廟？）證人丁○○：嘿啊，那
        有一間資優生再靠近夜市那裡沒有？（被告丙○○：喔
        好好好。）證人丁○○：喔‧‧‧」等情，此有被告丙○○所持用上開行動電話之通聯紀錄、通訊監察譯文（
        見本院卷二後附證物袋內）及證人丁○○所持用000000
        0000號行動電話通聯調閱查詢單各乙份（見九十六年度
        偵字第三五七四號偵查卷第21頁）在卷可稽，並據本院
        勘驗上開通訊監察錄音光碟無訛（見本院卷二第11頁、
        第64頁至第66頁）；參以被告丙○○於上開各通電話通
        聯時之基地臺位置均位在臺北縣三重市一帶等情，此觀
        上開行動電話通聯紀錄即明，足見被告丙○○進行上開
        電話聯絡時之位置確在臺北縣境無誤。前後對照以觀，
        上開通訊監察所得內容俱與證人丁○○上開偵查中之結
        證情詞互核相符，足徵證人丁○○上開證詞並非憑空杜
        撰，堪認被告丙○○於當日接獲證人丁○○表示要購買
        海洛因毒品之電話後，因其當時在臺北縣三重市，遂要
        證人丁○○撥打門號0000000000號行動電話與被告乙○○聯絡購買二千元之海洛因毒品事宜無訛。
  （二）再參以證人即同案被告甲○○於偵查中具結證稱：「（
        問：乙○○是幫丙○○買毒品或送毒品？）他有幫丙○○送毒品，因丙○○會打電話給乙○○，問他那裡還有
        沒有東西，東西是指海洛因，他沒有送安非他命，他收
        的錢直接會拿回來給丙○○，我有看過。」（見九十六
        年度偵字第四七二三號偵查卷第95頁）等語，足見被告
        乙○○確曾為被告丙○○交付海洛因毒品予他人，且負
        責收取交易所得現金無誤。徵諸被告乙○○透過電話於
        九十五年十月二十七日八時一分四十八秒、同日八時七
        分五十八秒與被告丙○○所持用門號0000000000號行動
        電話相互通聯，並有如下通話：「（被告丙○○：耶‧
        ‧‧）被告乙○○：阿昌兩個大的要收多少？（被告丙○○：二張啊。）被告乙○○：他有跟你說二張喔？（
        被告丙○○：ㄟ啊。）被告乙○○：啊阿強‧‧‧阿強
        昨天拿四百給我而已，他說要差一百。（被告丙○○：
        喔，好啦。）被告乙○○：好。」、「被告乙○○：喂
        ，怎樣？（被告丙○○：他那個是兩千五的啦。）被告
        乙○○：喔，這樣喔（被告丙○○：啊他說一千在什麼
        資優生旁邊那邊一間廟那裡。）被告乙○○：資優生喔
        ？‧‧‧（被告丙○○：喔‧‧‧我哪知，你看約在哪
        裡，好好。）」；以及九十五年十月二十七日十六時五
        十分十六秒被告甲○○以被告丙○○所持用門號000000
        0000號行動電話撥打被告乙○○所持用門號0000000000
        號行動電話，並有如下通話：「被告乙○○：你好。（
        被告甲○○：喂，嘉宏？）被告乙○○：嘿。（被告甲○○：那個‧‧‧文彥叫你去厝ㄟ找他。）被告乙○○
        ：喔好，他在家裡嗎？（被告甲○○：恩。）被告乙○○：喔好。」等情，此俱有被告丙○○所持用上開行動
        電話之通聯紀錄及通訊監察譯文各乙份（見本院卷二後
        附證物袋內）在卷可佐，並據本院勘驗上開通訊監察錄
        音光碟無訛（見本院卷二第11頁、第65頁、第66頁、第
        69頁）；而前二通電話為被告丙○○與被告乙○○之對
        話、後一通則為被告甲○○與被告乙○○之對話，業據
        被告丙○○於本院審理時結證明確（見本院卷二第12頁
        、第14頁），並有被告乙○○所持用門號0000000000號
        之通聯調閱查詢單（見嘉義縣警察局嘉縣警刑偵一字第
        0960080096號警卷第20頁）乙份在卷可佐；參以當日十
        六時五十分十六秒被告甲○○以被告丙○○所持用門號
        0000000000號行動電話撥打被告乙○○所持門號000000
        0000號行動電話時，業已返回嘉義縣朴子市等情，此觀
        門號0000000000號行動電話通聯紀錄所示基地臺位置即
        明。前後對照以觀，被告乙○○關於交付海洛因毒品予
        他人之數量及所應收取之金額均需向被告丙○○報告，
        再由被告丙○○透過行動電話指示被告乙○○交易金額
        、數量及地點等節，顯見被告乙○○確係承被告丙○○
        指示執行販賣海洛因毒品行為無疑；且被告丙○○於九
        十五年十月二十七日下午甫由臺北縣三重市返回嘉義縣
        朴子市返回嘉義縣，即要求被告甲○○以電話通知被告
        乙○○至其住處向被告丙○○報到，亦足徵證人甲○○
        上開證稱被告乙○○係為被告丙○○交付海洛因予他人
        並負責收受交易所得金錢，所得金錢均交予被告丙○○
        等情，確與事實相符，否則被告丙○○又何需於當日自
        臺北縣三重市返回嘉義縣朴子市後即急於與被告乙○○
        會面，而被告乙○○又何以接獲被告甲○○電話通知後
        亦配合隨傳隨到？故堪認被告乙○○與被告丙○○、甲○○對於該次販賣海洛因毒品之行為，均確有犯意聯絡
        及行為分擔無誤。
  （三）被告乙○○固以前詞置辯，然被告乙○○確有於如附表
        一編號六所示時、地承被告丙○○電話指示販賣海洛因
        毒品予證人丁○○之行為，俱有上開行動電話通聯紀錄
        及通訊監察譯文可憑，均詳如上述，是其辯稱：被告丙○○並未寄放海洛因在伊那裡，九十五年十月二十七日
        伊並無販賣海洛因毒品予證人丁○○之行為云云，顯與
        客觀事實相違，已不足信。而證人丁○○曾因本案於九
        十六年一月十六日製作第一次、第二次警詢筆錄及第一
        次偵訊筆錄，後於九十六年六月二十二日製作第三次警
        詢筆錄，再於九十六年七月十六日製作第二次偵訊筆錄
        等情，此有證人丁○○歷次警詢筆錄及偵訊筆錄在卷可
        考。證人丁○○於九十六年一月十六日十一時五十八分
        起至十二時三十二分止第一次警詢筆錄係證稱：「‧‧
        ‧第三次是於九十五年十月底撥打綽號『文彥』之男子
        之行動電話0000000000號，在朴子市○○路資優生幼稚
        園外路旁，以每次新臺幣五百元購買一包海洛因毒品。
        」（見嘉義縣警察局刑事警察大隊嘉縣警刑偵一字第09
        60075935號警卷第12頁至第14頁）等語；其於九十六年
        一月十六日十五時十五分起至十五時二十五分止第二次
        警詢筆錄則係證稱其向被告甲○○購買二次海洛因之情
        形（見九十六年度偵字第四七二三號偵查卷第18頁至第
        21頁）；其於九十六年一月十六日十七時二十八分第一
        次偵訊筆錄係證稱：「（問：丙○○電話？）00000000
        00號，我向他買過三次，第三次約在大同路的幼稚園外
        ，那次等不到人，沒有買到。」（見九十六年度偵字第
        三六０五號偵查卷第12頁、第13頁）等語，前後對照以
        觀，證人丁○○於九十六年一月十六日所製作之上開三
        次筆錄內容均係針對其向被告丙○○及甲○○購買海洛
        因之情節所製作，並非指證其向被告乙○○購買毒品情
        事，且其內容亦未具體指明所謂「向被告丙○○買而未
        等到人」該次交易之日期。而證人丁○○於九十六年六
        月二十二日十一時起至十一時四十七分止第三次警詢筆
        錄則證稱：「（問：你於九十五年十月二十七日七時四
        十二分三十六秒以0000000000號電話門號撥打00000000
        00號電話門號與何人聯繫？做何事情？）與丙○○聯絡
        。向他購買毒品。（問：你於上記通話時段以電話聯絡
        丙○○購買毒品，有無交易成功？）無。（問：你既以
        電話聯絡丙○○要購買毒品，為何沒交易成功？）因他
        不在朴子，但他有留一支電話，要我打給一名叫『嘉宏
        』男子，向他購買。（問：丙○○要你撥打何門號聯絡
        『嘉宏』男子購買毒品？）0000000000號。（問：你有
        無聯絡『嘉宏』男子購買毒品？）有。（問：你是否依
        丙○○指示向『嘉宏』男子購買毒品？購買多少何種毒
        品？在何時何地與何人交易？）有。我購買二千元海洛
        因，但他另外多給我五百元的量。於九十五年十月二十
        七日是『嘉宏』男子與我在朴子市資優生幼稚園旁五年
        王廟交易。（問：你如核與『嘉宏』男子進行毒品交易
        ？）當場我把錢給他，他將毒品交給我。（問：你因何
        會向『嘉宏』男子購買毒品？共購買幾次？）是丙○○
        要我打電話向他購買。一至二次。」（見嘉義縣警察局
        嘉縣警偵一字第0960 080096號警卷第7頁至第10頁）等
        語；而其於九十六年七月十六日十四時三十六分第二次
        偵訊筆錄係證稱：「（問：丙○○是否告訴你需要毒品
        ，可以向嘉宏拿？）我是打電話給丙○○說我人不舒服
        ，他告訴我他人不在朴子他在臺北，並且給0936的電話
        ，並說如有需要的話找0936的電話，他已經交代過，我
        打0936電話買了一次，是在朴子星期六夜市五年王廟前
        向乙○○買了二千元的海洛因，他另外送了一包五百元
        海洛因，並且說是文彥交代要請的。」（見九十六年度
        偵字第三五七四號偵查卷第26頁、第27頁）等詞，足見
        證人丁○○上開二次筆錄係因員警提示九十五年十月二
        十七日該次通聯紀錄加以訊問，證人丁○○始提及九十
        五年十月二十七日當日因被告丙○○不在朴子時要其撥
        打電話向被告乙○○購買海洛因毒品之情形；況上開九
        十六年六月二十二日警詢筆錄及同年七月十六日偵訊筆
        錄之製作日期相隔二十餘日，其證述內容前後仍屬一致
        ，復與當日通訊監察譯文所顯示之交易過程相符，並無
        瑕疵可指，更見其憑信性並無可疑。準此，被告乙○○
        辯稱：證人丁○○第一、二次警詢筆錄並未稱向伊購買
        毒品，第三次警詢筆錄（九十六年六月二十二日）則陳
        稱是被告丙○○要證人丁○○打電話向伊購買一至二次
        ，九十五年十月二十七日是約在朴子市資優生幼稚園旁
        五年王廟交易，然證人丁○○於九十六年一月十六日偵
        訊筆錄則陳稱第三次約在大同路的幼稚園外，那次等不
        到人，沒有買到，故證人丁○○前後證詞有所瑕疵云云
        ，顯係片面擷取證人丁○○證詞中相近似之時、地，而
        將證人丁○○於九十六年一月十六日偵訊筆錄中關於其
        直接向被告丙○○購買毒品之證詞，與證人於九十六年
        六月二十二日警詢筆錄及同年七月十六日偵訊筆錄中關
        於其透過被告丙○○電話指引轉而撥打被告乙○○電話
        聯絡購買海洛因之證詞相互混淆，而未探究證人丁○○
        歷次筆錄內容之語意脈絡，即遽指證人丁○○前後證詞
        有所瑕疵，是上開推論之基礎既有誤解，其上開辯詞即
        不足據為有利於被告乙○○認定之佐憑。
  （四）至證人丁○○於九十七年二月二十七日在本院接受交互
        詰問時固翻稱：伊並未向被告乙○○拿過毒品云云，然
        觀諸證人丁○○於該次接受交互詰問前並不知悉被告丙○○、甲○○俱已供承販賣毒品犯行乙事，猶於接受檢
        察官主詰問之初否認其曾向被告丙○○及甲○○購買海
        洛因毒品之事實而故為虛偽之證詞，而待檢察官當庭告
        知被告丙○○、甲○○早已供承販賣毒品犯行時，始再
        改口坦承其確曾向被告丙○○及甲○○購買海洛因毒品
        等情（見本院卷一第226頁至第232頁），足見證人丁○○於本院審理時，顯然顧忌被告三人在庭聽聞其證詞，
        未能坦然據實陳述，是其關於被告乙○○部分亦翻異先
        前證詞，自顯有可疑，未能遽加採憑。參以證人丁○○
        在檢察官詰問時質疑何以其於先前警詢時及偵查中均證
        稱曾向被告乙○○拿過毒品時，其竟陳稱：伊係遭警察
        借提出去，遭警察毆打始為上開證詞（見本院卷一第23
        2 頁）云云，並聲稱九十六年七月十六日偵訊筆錄是因
        為警察在旁邊始為上開證詞（見本院卷一第 240頁）云
        云，然證人丁○○於九十六年六月二十二日製作警詢筆
        錄以後並未由警員直接解送至檢察署接受檢察官訊問，
        而係於同年七月十六日始由檢察官直接提訊證人丁○○
        製作偵訊筆錄等情，此觀其上開警詢筆錄及偵訊筆錄即
        明，是警員又何以能在檢察官提訊時站在其身旁？足見
        證人丁○○上開證詞與客觀事實相違，顯係憑空杜撰甚
        明；而經本院再以此節質諸證人丁○○，其則沈默不答
        ，顯然無法就此自圓其說（見本院卷第 241頁），益證
        其聲稱遭警員毆打始為上開證詞云云，並不足信。是證
        人丁○○於本院審理時翻異前詞，否認曾向被告乙○○
        購買海洛因毒品云云，顯係迴護被告乙○○之詞，亦不
        足採為有利於被告乙○○認定之佐憑。
  （五）綜上所述，此部分事證明確，被告乙○○上開辯詞並不
        足採，其事實二如附表一編號六所示販賣海洛因毒品犯
        行至堪認定，應依法論科。
肆、論罪科刑：
  一、按海洛因及安非他命分別係毒品危害防制條例所定之第一
      級毒品及第二級毒品。故核被告乙○○上開事實二附表一
      編號六所為，係犯毒品危害防制條例第四條第一項之販賣
      第一級毒品罪；被告丙○○及甲○○上開事實二、三所為
      ，均係犯毒品危害防制條例第四條第一項之販賣第一級毒
      品罪及同條第二項之販賣第二級毒品罪；被告丙○○上開
      事實四所為，則係犯毒品危害防制條例第八條第二項轉讓
      第二級毒品罪。被告乙○○、丙○○、甲○○販賣第一級
      毒品、被告丙○○、甲○○販賣第二級毒品以及被告丙○○轉讓第二級毒品前持有第一級毒品及第二級毒品之低度
      行為，均應分別為販賣第一級毒品及販賣、轉讓第二級毒
      品之高度行為所吸收，均不另論罪。被告丙○○與被告甲○○間就上開事實二、三之部分販賣第一級毒品及販賣第
      二級毒品犯行，以及被告丙○○、甲○○及乙○○間就事
      實二附表一編號六部分販賣第一級毒品犯行，有犯意聯絡
      及行為分擔，均為共同正犯。又被告乙○○前於九十年間
      因違反毒品危害防制條例案件，經本院以九十年度簡字第
      七六二號判處有期徒刑六月，如易科罰金，以銀元三百元
      折算一日確定，迄九十二年三月二十三日執行完畢；後於
      九十三年間因傷害案件，經臺灣高等法院臺南分院以九十
      三年度上訴字第一０七二號判處有期徒刑十月確定，迄九
      十五年二月二十八日縮刑期滿執行完畢等情，有其臺灣高
      等法院被告前案紀錄表乙份附卷可按，其係受有期徒刑之
      執行完畢後，五年以內「故意」再犯本件有期徒刑以上之
      罪，應依刑法第四十七條第一項規定，論以累犯，除其法
      定刑死刑、無期徒刑部分以外，並加重其刑。另查被告乙○○本件僅參與事實二如附表一編號六所示該次販賣第一
      級毒品海洛因犯行，是其參與程度非深、販賣毒品之數量
      亦非甚鉅；而被告丙○○、甲○○本件各次所販賣海洛因
      及安非他命之所得金額亦僅為五百元至二千五百元不等，
      販賣總額亦非甚鉅，其惡性及犯罪情節實與大量走私進口
      或長期販賣毒品之大盤販毒者有別，且被告丙○○及甲○○犯罪後於本院審判時均能坦然供承其各次販賣海洛因及
      安非他命毒品犯行，表示其悔悟之心，犯後態度堪稱良好
      ；而販賣第一級毒品，其法定刑原係死刑或無期徒刑，販
      賣第二級毒品之法定刑原係無期徒刑或七年以上有期徒刑
      ，對照被告三人上開犯罪情節，非無情輕法重之情，故就
      被告三人上開所犯之罪，倘處以法定最輕本刑，猶嫌過重
      ，審酌被告三人犯罪之情狀，尚非無可憫恕，爰依刑法第
      五十九條就販賣第一級毒品罪及販賣第二級毒品罪部分均
      予以酌減其刑，而被告乙○○部分，關於法定刑為死刑、
      無期徒刑以外之部分，並先加後減之。爰審酌被告乙○○
      為國中畢業、被告丙○○為高中肄業、被告甲○○為國中
      肄業之智識程度，被告乙○○前有違反毒品危害防制條例
      、竊盜前科、被告丙○○、甲○○均違反毒品危害防制條
      例前科之素行，渠等忽視於毒品對於健康之戕害及國家杜
      絕毒品犯罪之禁令，販賣、轉讓毒品予他人施用，助長毒
      害擴散，行為甚為可議，然審酌其販賣毒品之數量及所獲
      得之金額均非甚鉅，以及被告丙○○、甲○○犯罪後於本
      院審理時均能坦承犯行，態度尚稱良好，而被告乙○○犯
      罪後矢口否認犯行，飾詞卸責，犯罪後態度顯然未如其餘
      二名同案被告良好等一切情狀，分別量處如主文所示之刑
      ，並就被告甲○○部分定其應執行刑，以資懲儆。又被告
      丙○○上開事實四所示轉讓第二級毒品之犯罪時間，在九
      十六年四月二十四日以前，復無不得減刑之例外情形，合
      於中華民國九十六年罪犯減刑條例第二條第一項第三款之
      規定，爰依上開條例減其宣告刑二分之一為如主文所示之
      刑，並與其餘不得減刑部分定其應執行刑。
  二、按沒收含有保安處分之性質，在剝奪犯罪者因犯罪而取得
      之財產上利益，以遏止犯罪，與罰金屬刑罰之性質有別。
      毒品危害防制條例第十九條第一項規定「犯第四條至第九
      條、第十二條、第十三條或第十四條第一項、第二項之罪
      者，其供犯罪所用或因犯罪所得之財產，均沒收之，如全
      部或一部不能沒收時，追徵其價額或以其財產抵償之」，
      係刑法第三十八條第一項第二款、第三款沒收之特別規定
      。又共同正犯應就全部犯罪結果負其責任，是其犯罪所得
      之財物如為現金者，應合併計算，且於全部或一部不能沒
      收時以其財產抵償之，惟為避免執行時發生重複沒收、抵
      償之情形，各共同正犯之間係採連帶沒收主義，於裁判時
      應諭知被告共同犯罪所得之財物應與其他共同正犯連帶沒
      收之，不得就全體共同正犯之總所得，對各共同正犯分別
      重複諭知沒收（最高法院九十七年度臺上六九七號判決參
      照）。查本件扣案如附表一及附表二數量欄所示之金額（
      除附表一編號八、九未有現金交付以外），分別為被告三
      人因本件犯罪所得之財物，各次共犯所得應合併計算，均
      應分別依同條例第十九條第一項規定與各次共犯宣告連帶
      沒收之，如全部或一部不能沒收時，均以其財產抵償之。
      而未扣案之如附表一編號六該次販賣第一級毒品海洛因所
      用之行動電話三支（含門號0000000000號、0000000000號
      、0000000000號），分別為被告乙○○、丙○○、甲○○
      所有，且為如附表一編號六所示該次販賣第一級毒品所用
      之物，與未扣案之如附表一編號一至編號五、編號七至編
      號二十二各次販賣第一級毒品海洛因所用以及如附表二各
      次販賣第二級毒品安非他命所用之行動電話二支（含門號
      0000000000號、0000000000號），分別為被告丙○○、甲○○所有，且為上開各次販賣第一級毒品及販賣第二級毒
      品所用之物，均應分別依同條例第十九條第一項規定與各
      次共犯宣告連帶沒收之，如全部或一部不能沒收時，追徵
      其價額。至如附表一編號八、九所示二次被告丙○○販賣
      海洛因予證人王俊男時，係以海洛因抵償被告丙○○積欠
      證人王俊男之債務，並無財物之交付，此據被告丙○○供
      承在卷，亦與證人王俊男警詢時及偵查中之證詞大致相符
      ，是此部分自無庸宣告沒收（最高法院八十九年度臺上字
      第一二四四號判決參照），附此敘明。
伍、不另為無罪諭知部分：
  一、公訴意旨另以：被告乙○○除上開經本院論罪科刑之事實
      二如附表一編號六所示販賣第一級毒品犯行外，就事實二
      附表一其餘各次販賣第一級毒品犯行與同案被告丙○○、
      甲○○亦有犯意聯絡及行為分擔。因認被告乙○○此部分
      亦涉有違反毒品危害防制條例第四條第一項販賣第一級毒
      品罪嫌云云。
  二、惟按犯罪事實應依證據認定之，無證據不得認定犯罪事實
      ；不能證明被告犯罪者，應諭知無罪之判決，刑事訴訟法
      第一百五十四條第二項、第三百零一條第一項分別定有明
      文。次按認定不利於被告之事實，須依積極證據，苟積極
      證據不足為不利於被告事實之認定時，即應為有利於被告
      之認定，更不必有何有利之證據；認定犯罪事實所憑之證
      據，雖不以直接證據為限，間接證據亦包括在內，然而無
      論直接或間接證據，其為訴訟上之證明，須於通常一般之
      人均不致有所懷疑，而得確信為真實之程度者，始得據為
      有罪之認定，倘其證明尚未達於此一程度，而有合理性懷
      疑存在時，即不得遽為被告犯罪之認定，最高法院三十年
      上字第八一六號、七十六年臺上字第四九八六號判例意旨
      可資參照。本件公訴人認被告乙○○涉犯上揭部分販賣第
      一級毒品罪嫌，無非係以同案被告甲○○之證詞、證人侯
      和伸、柯富翔、王俊男、吳錫祺、陳威龍、黃耀弘、陳玉
      娟警詢時及偵查中之證詞、證人侯清祥警詢時之證詞、門
      號0000000000號行動電話通訊監察譯文及嘉義縣警察局指
      認犯罪嫌疑人紀錄表為其論據。惟上開各證人之證詞均未
      指稱被告乙○○涉有除上開經本院論罪科刑部分犯行以外
      之販賣第一級毒品犯行；至其餘門號0000000000號行動電
      話通訊監察譯文及嘉義縣警察局指認犯罪嫌疑人紀錄表等
      證據方法，亦僅足以證明上開事實二如附表一編號六部分
      被告乙○○與同案被告丙○○、甲○○共同販賣第一級毒
      品之犯行，而難逕作為被告乙○○除上開經本院論罪科刑
      部分犯行以外之販賣第一級毒品犯行之佐憑。是被告乙○○除上開事實二附表一編號六部分販賣第一級毒品犯行以
      外是否有其餘公訴人所指共同販賣第一級毒品海洛因之犯
      行，其所為之證明仍未達於通常一般之人不致有所懷疑，
      而確信其為真實之程度，揆諸前開說明，即不得遽為不利
      被告之認定。而公訴人就此部分尚未能提出其他適合於證
      明被告此部份犯罪事實之積極證據，以說服本院形成被告
      此部分有罪之心證，基於無罪推定之原則，被告此部分犯
      罪尚屬不能證明，惟公訴人認此部分與前開論罪部分，屬
      實質上一罪之關係，爰不另為無罪之諭知，併此敘明。
據上論斷，依刑事訴訟法第二百九十九條第一項前段，毒品危害
防制條例第四條第一項、第二項、第八條第二項、第十九條第一
項，刑法第十一條、第二十八條、第四十七條第一項、第五十九
條、第五十一條第五款，中華民國九十六年罪犯減刑條例第二條
第一項第三款、第七條、第十一條，判決如主文。
本案經檢察官陳則銘到庭執行職務。
中    華    民    國    97    年     3    月    31    日
                  刑事第一庭   審判長 法  官  許進國
                                      法  官  黃琴媛
                                      法  官  曾宏揚
上列正本證明與原本無異。
如不服本判決，應於判決送達後十日內向本院提出上訴狀，上訴
書狀依法應敘述具體理由，如未敘述具體理由者，應於上訴期間
屆滿後二十日內補提理由書於本院（均應附繕本）。告訴人或被
害人如對於本判決不服者，應具備理由請求檢察官上訴，其上訴
期間之計算係以檢察官收受判決正本之日期為準。
中    華    民    國    97    年     3    月    31    日
                                      書記官  陳慶昀
附錄論罪科刑法條：
毒品危害防制條例第4條
製造、運輸、販賣第一級毒品者，處死刑或無期徒刑；處無期徒
刑者，得併科新臺幣 1 千萬元以下罰金。
製造、運輸、販賣第二級毒品者，處無期徒刑或 7 年以上有期徒
刑，得併科新臺幣 7 百萬元以下罰金。
製造、運輸、販賣第三級毒品者，處 5 年以上有期徒刑，得併科
新臺幣 5 百萬元以下罰金。
製造、運輸、販賣第四級毒品者，處 3 年以上 10 年以下有期徒
刑，得併科新臺幣 3 百萬元以下罰金。
製造、運輸、販賣專供製造或施用毒品之器具者，處 1 年以上 7
年以下有期徒刑，得併科新臺幣 1 百萬元以下罰金。
前五項之未遂犯罰之。
毒品危害防制條例第8條第2項
轉讓第二級毒品者，處 6 月以上 5 年以下有期徒刑，得併科新
臺幣 70 萬元以下罰金。
附表一：販賣海洛因部分
┌──┬──────┬─────────┬───┬───┬──────┬──────┐
│編號│日期及時間  │交   易   地   點 │交付人│購買人│數量及金額  │ 宣告刑     │
│    │（民國）    │                  │      │      │（新臺幣）  │            │
├──┼──────┼─────────┼───┼───┼──────┼──────┤
│一  │95年10月初某│嘉義縣太保市向日葵│丙○○│侯和伸│500元之海洛 │被告丙○○處│
│    │日          │汽車旅館內        │      │      │因1 包      │有期徒刑拾伍│
│    │            │                  │      │      │            │年陸月。    │
│    │            │                  │      │      │            │被告甲○○處│
│    │            │                  │      │      │            │有期徒刑拾伍│
│    │            │                  │      │      │            │年參月。    │
├──┼──────┼─────────┼───┼───┼──────┼──────┤
│二  │95年10月下旬│同上              │同上  │同上  │500元之海洛 │被告丙○○處│
│    │某日        │                  │      │      │因1 包      │有期徒刑拾伍│
│    │            │                  │      │      │            │年陸月。    │
│    │            │                  │      │      │            │被告甲○○處│
│    │            │                  │      │      │            │有期徒刑拾伍│
│    │            │                  │      │      │            │年參月。    │
├──┼──────┼─────────┼───┼───┼──────┼──────┤
│三  │95年11月1日 │嘉義縣朴子市凱悅汽│同上  │同上  │500元之海洛 │被告丙○○處│
│    │            │車旅館內          │      │      │因1 包      │有期徒刑拾伍│
│    │            │                  │      │      │            │年陸月。    │
│    │            │                  │      │      │            │被告甲○○處│
│    │            │                  │      │      │            │有期徒刑拾伍│
│    │            │                  │      │      │            │年參月。    │
├──┼──────┼─────────┼───┼───┼──────┼──────┤
│四  │95年10月初  │嘉義縣朴子市東石國│同上  │丁○○│500元之海洛 │被告丙○○處│
│    │            │中前              │      │      │因1 包      │有期徒刑拾伍│
│    │            │                  │      │      │            │年陸月。    │
│    │            │                  │      │      │            │被告甲○○處│
│    │            │                  │      │      │            │有期徒刑拾伍│
│    │            │                  │      │      │            │年參月。    │
├──┼──────┼─────────┼───┼───┼──────┼──────┤
│五  │95年10月底  │嘉義縣朴子市東石國│同上  │同上  │500元之海洛 │被告丙○○處│
│    │            │中前圖書館樓下    │      │      │因1 包      │有期徒刑拾伍│
│    │            │                  │      │      │            │年陸月。    │
│    │            │                  │      │      │            │被告甲○○處│
│    │            │                  │      │      │            │有期徒刑拾伍│
│    │            │                  │      │      │            │年參月。    │
├──┼──────┼─────────┼───┼───┼──────┼──────┤
│六  │95年10月27日│嘉義縣朴子市五年王│乙○○│同上  │2000元之海洛│被告乙○○處│
│    │8時7分許    │廟旁              │      │      │因（2大包1小│有期徒刑拾捌│
│    │            │                  │      │      │包）        │年。        │
│    │            │                  │      │      │            │被告丙○○處│
│    │            │                  │      │      │            │有期徒刑拾陸│
│    │            │                  │      │      │            │年。        │
│    │            │                  │      │      │            │被告甲○○處│
│    │            │                  │      │      │            │有期徒刑拾伍│
│    │            │                  │      │      │            │年陸月。    │
├──┼──────┼─────────┼───┼───┼──────┼──────┤
│七  │95年10月某日│嘉義縣太保市向日葵│丙○○│柯富翔│500元之海洛 │被告丙○○處│
│    │            │汽車旅館內        │      │      │因1 包      │有期徒刑拾伍│
│    │            │                  │      │      │            │年陸月。    │
│    │            │                  │      │      │            │被告甲○○處│
│    │            │                  │      │      │            │有期徒刑拾伍│
│    │            │                  │      │      │            │年參月。    │
├──┼──────┼─────────┼───┼───┼──────┼──────┤
│八  │95年10月中旬│嘉義縣東石鄉港墘村│同上  │王俊男│2500元之海洛│被告丙○○處│
│    │某日        │港墘127號之4      │      │      │因1包       │有期徒刑拾陸│
│    │            │                  │      │      │            │年。        │
│    │            │                  │      │      │            │被告甲○○處│
│    │            │                  │      │      │            │有期徒刑拾伍│
│    │            │                  │      │      │            │年陸月。    │
├──┼──────┼─────────┼───┼───┼──────┼──────┤
│九  │95年10月中旬│同上              │同上  │同上  │2500元之海洛│被告丙○○處│
│    │            │                  │      │      │因1包       │有期徒刑拾陸│
│    │            │                  │      │      │            │年。        │
│    │            │                  │      │      │            │被告甲○○處│
│    │            │                  │      │      │            │有期徒刑拾伍│
│    │            │                  │      │      │            │年陸月。    │
├──┼──────┼─────────┼───┼───┼──────┼──────┤
│十  │95年10月底  │嘉義縣朴子市東石國│同上  │吳錫麒│500元之海洛 │被告丙○○處│
│    │            │中陸橋下          │      │      │因1 包      │有期徒刑拾伍│
│    │            │                  │      │      │            │年陸月。    │
│    │            │                  │      │      │            │被告甲○○處│
│    │            │                  │      │      │            │有期徒刑拾伍│
│    │            │                  │      │      │            │年參月。    │
├──┼──────┼─────────┼───┼───┼──────┼──────┤
│十一│95年10月某日│嘉義縣朴子市○○路│甲○○│侯和伸│500元之海洛 │被告丙○○處│
│    │            │帝王學府租屋處地下│      │      │因1 包      │有期徒刑拾伍│
│    │            │室                │      │      │            │年陸月。    │
│    │            │                  │      │      │            │被告甲○○處│
│    │            │                  │      │      │            │有期徒刑拾伍│
│    │            │                  │      │      │            │年參月。    │
├──┼──────┼─────────┼───┼───┼──────┼──────┤
│十二│95年10月某日│嘉義縣朴子市○○路│同上  │同上  │500元之海洛 │被告丙○○處│
│    │            │帝王學府租屋處地下│      │      │因1 包      │有期徒刑拾伍│
│    │            │室                │      │      │            │年陸月。    │
│    │            │                  │      │      │            │被告甲○○處│
│    │            │                  │      │      │            │有期徒刑拾伍│
│    │            │                  │      │      │            │年參月。    │
├──┼──────┼─────────┼───┼───┼──────┼──────┤
│十三│95年10月某日│太保市向日葵汽車旅│同上  │同上  │500元之海洛 │被告丙○○處│
│    │            │館                │      │      │因1 包      │有期徒刑拾伍│
│    │            │                  │      │      │            │年陸月。    │
│    │            │                  │      │      │            │被告甲○○處│
│    │            │                  │      │      │            │有期徒刑拾伍│
│    │            │                  │      │      │            │年參月。    │
├──┼──────┼─────────┼───┼───┼──────┼──────┤
│十四│95年10月底某│嘉義縣朴子市東石國│同上  │丁○○│1000元之海洛│被告丙○○處│
│    │日          │中附近            │      │      │因1包       │有期徒刑拾伍│
│    │            │                  │      │      │            │年拾月。    │
│    │            │                  │      │      │            │被告甲○○處│
│    │            │                  │      │      │            │有期徒刑拾伍│
│    │            │                  │      │      │            │年陸月。    │
├──┼──────┼─────────┼───┼───┼──────┼──────┤
│十五│95年11月初某│嘉義縣朴子市國中對│同上  │同上  │500元之海洛 │被告丙○○處│
│    │日          │面圖書館樓下      │      │      │因1包       │有期徒刑拾伍│
│    │            │                  │      │      │            │年陸月。    │
│    │            │                  │      │      │            │被告甲○○處│
│    │            │                  │      │      │            │有期徒刑拾伍│
│    │            │                  │      │      │            │年參月。    │
├──┼──────┼─────────┼───┼───┼──────┼──────┤
│十六│95年10月某日│嘉義縣朴子市東石國│同上  │柯富翔│500元之海洛 │被告丙○○處│
│    │            │中陸橋下          │      │      │因1 包      │有期徒刑拾伍│
│    │            │                  │      │      │            │年陸月。    │
│    │            │                  │      │      │            │被告甲○○處│
│    │            │                  │      │      │            │有期徒刑拾伍│
│    │            │                  │      │      │            │年參月。    │
├──┼──────┼─────────┼───┼───┼──────┼──────┤
│十七│95年10月某日│同上              │同上  │同上  │500元之海洛 │被告丙○○處│
│    │            │                  │      │      │因1 包      │有期徒刑拾伍│
│    │            │                  │      │      │            │年陸月。    │
│    │            │                  │      │      │            │被告甲○○處│
│    │            │                  │      │      │            │有期徒刑拾伍│
│    │            │                  │      │      │            │年參月。    │
├──┼──────┼─────────┼───┼───┼──────┼──────┤
│十八│95年10月某日│同上              │同上  │同上  │500元之海洛 │被告丙○○處│
│    │            │                  │      │      │因1 包      │有期徒刑拾伍│
│    │            │                  │      │      │            │年陸月。    │
│    │            │                  │      │      │            │被告甲○○處│
│    │            │                  │      │      │            │有期徒刑拾伍│
│    │            │                  │      │      │            │年參月。    │
├──┼──────┼─────────┼───┼───┼──────┼──────┤
│十九│95年10月某日│同上              │同上  │同上  │500元之海洛 │被告丙○○處│
│    │            │                  │      │      │因1 包      │有期徒刑拾伍│
│    │            │                  │      │      │            │年陸月。    │
│    │            │                  │      │      │            │被告甲○○處│
│    │            │                  │      │      │            │有期徒刑拾伍│
│    │            │                  │      │      │            │年參月。    │
├──┼──────┼─────────┼───┼───┼──────┼──────┤
│二十│95年10月某日│嘉義縣朴子市東石國│同上  │侯清祥│500元之海洛 │被告丙○○處│
│    │            │中旁大樓巷口      │      │      │因1 包      │有期徒刑拾伍│
│    │            │                  │      │      │            │年陸月。    │
│    │            │                  │      │      │            │被告甲○○處│
│    │            │                  │      │      │            │有期徒刑拾伍│
│    │            │                  │      │      │            │年參月。    │
├──┼──────┼─────────┼───┼───┼──────┼──────┤
│二十│95年10月某日│同上              │同上  │同上  │500元之海洛 │被告丙○○處│
│一  │            │                  │      │      │因1 包      │有期徒刑拾伍│
│    │            │                  │      │      │            │年陸月。    │
│    │            │                  │      │      │            │被告甲○○處│
│    │            │                  │      │      │            │有期徒刑拾伍│
│    │            │                  │      │      │            │年參月。    │
├──┼──────┼─────────┼───┼───┼──────┼──────┤
│二十│95年10月底某│嘉義縣朴子市東石國│同上  │吳錫麒│500元之海洛 │被告丙○○處│
│二  │日          │中陸橋下          │      │      │因1 包      │有期徒刑拾伍│
│    │            │                  │      │      │            │年陸月。    │
│    │            │                  │      │      │            │被告甲○○處│
│    │            │                  │      │      │            │有期徒刑拾伍│
│    │            │                  │      │      │            │年參月。    │
└──┴──────┴─────────┴───┴───┴──────┴──────┘
附表二：販賣安非他命之部分
┌──┬──────┬─────────┬───┬───┬──────┬──────┐
│編號│日期及時間  │交   易   地   點 │交付人│購買人│數量及金額  │ 宣告刑     │
│    │（民國）    │                  │      │      │（新臺幣）  │            │
├──┼──────┼─────────┼───┼───┼──────┼──────┤
│一  │95年10月初某│嘉義縣太保市向日葵│丙○○│陳威龍│500元之安非 │被告丙○○處│
│    │日          │汽車旅館內        │      │      │他命1 包    │有期徒刑肆年│
│    │            │                  │      │      │            │。          │
│    │            │                  │      │      │            │被告甲○○處│
│    │            │                  │      │      │            │有期徒刑參年│
│    │            │                  │      │      │            │捌月。      │
├──┼──────┼─────────┼───┼───┼──────┼──────┤
│二  │95年10月下旬│嘉義縣朴子市崁前里│同上  │同上  │1000元之安非│被告丙○○處│
│    │某日        │148號             │      │      │他命1包     │有期徒刑肆年│
│    │            │                  │      │      │            │陸月。      │
│    │            │                  │      │      │            │被告甲○○處│
│    │            │                  │      │      │            │有期徒刑肆年│
│    │            │                  │      │      │            │貳月。      │
├──┼──────┼─────────┼───┼───┼──────┼──────┤
│三  │95年11月1日 │同上              │同上  │同上  │1000元之安非│被告丙○○處│
│    │            │                  │      │      │他命1包     │有期徒刑肆年│
│    │            │                  │      │      │            │陸月。      │
│    │            │                  │      │      │            │被告甲○○處│
│    │            │                  │      │      │            │有期徒刑肆年│
│    │            │                  │      │      │            │貳月。      │
├──┼──────┼─────────┼───┼───┼──────┼──────┤
│四  │95年10月某日│嘉義縣太保市向日葵│同上  │陳玉娟│500元之安非 │被告丙○○處│
│    │            │汽車旅館812室內   │      │      │他命1 包    │有期徒刑肆年│
│    │            │                  │      │      │            │。          │
│    │            │                  │      │      │            │被告甲○○處│
│    │            │                  │      │      │            │有期徒刑參年│
│    │            │                  │      │      │            │捌月。      │
├──┼──────┼─────────┼───┼───┼──────┼──────┤
│五  │95年8月下旬 │嘉義縣朴子市東石國│同上  │黃耀弘│每次1000元之│被告丙○○各│
│    │至10月底    │中天橋下（共購買5 │      │      │安非他命1包 │次各處有期徒│
│    │            │次）              │      │      │            │刑肆年陸月。│
│    │            │                  │      │      │            │被告甲○○各│
│    │            │                  │      │      │            │次各處有期徒│
│    │            │                  │      │      │            │刑肆年貳月。│
├──┼──────┼─────────┼───┼───┼──────┼──────┤
│六  │95年10月下旬│嘉義縣朴子市崁前里│甲○○│陳威龍│1000元之安非│被告丙○○處│
│    │某日        │148號             │      │      │他命1包     │有期徒刑肆年│
│    │            │                  │      │      │            │陸月。      │
│    │            │                  │      │      │            │被告甲○○處│
│    │            │                  │      │      │            │有期徒刑肆年│
│    │            │                  │      │      │            │貳月。      │
├──┼──────┼─────────┼───┼───┼──────┼──────┤
│七  │95年8月下旬 │嘉義縣朴子市東石國│同上  │黃耀弘│每次1000元之│被告丙○○各│
│    │至10月底    │中天橋下（共購買5 │      │      │安非他命1包 │次各處有期徒│
│    │            │次）              │      │      │            │刑肆年陸月。│
│    │            │                  │      │      │            │被告甲○○各│
│    │            │                  │      │      │            │次各處有期徒│
│    │            │                  │      │      │            │刑肆年貳月。│
└──┴──────┴─────────┴───┴───┴──────┴──────┘


司法院資訊處製作；財團法人民間司法改革基金會備份。
